【裁判字號】    88,易,5247
【裁判日期】    890106
【裁判案由】    竊盜
【裁判全文】
臺灣高雄地方法院刑事判決                        八十八年度易字第五二四七號
    公  訴  人  臺灣高雄地方法院檢察署檢察官
    被      告  乙○○
右列被告因贓物案件，經檢察官提起公訴（民國八十八年度偵字第二三七一０號），
本院判決如左：
    主  文
乙○○故買贓物，處有期徒刑壹年，緩刑年。
    事  實
一、乙○○於八十八年八月二十五日下午一時許，在高雄市○鎮區鎮○路五號公園內
    ，明知綽號「阿忠」之某不詳姓名男子所兜售未懸掛車牌之車號號碼ＺＧＲ─四
    八六號輕型機車一台（價值約新台幣三萬五千元，係甲○○所有，於八十八月八
    月十五日下午三時許，在高雄市○鎮區鎮○路五號公園旁為某不知姓名者所竊）
    係贓物，仍以二萬五千元之低價向「阿忠」買受該機車，並於八十八年八月二十
    七日晚上八時許，在其高雄市○鎮區○○路二０九巷二號二樓之住處，交予其不
    知情之女兒黃麗文（另經檢察官為不起訴處分）騎用。嗣於八十八年八月二十七
    日晚上八時許，黃麗文騎乘上開機車行經高雄市苓雅區○○○路一六五號時，為
    警當場查獲。
二、案經台灣高雄地方法院檢察署檢察官自動檢舉偵查起訴。
    理  由
一、訊據被告乙○○固坦承有於右揭時、地向該不詳姓名綽號「阿忠」者買受前開經
    型機車之事實，惟矢口否認有故買贓物之犯行，辯稱：我當時因有喝酒，不知所
    買之機車係贓物，我後來有在附近找他，但找不到云云。經查，前開輕型機車為
    被害人甲○○失竊之物，業據甲○○於警訊時陳明在卷，復有贓物認領保管收據
    、車輛協尋證明單、車輛車牌失竊作業報表各一紙在卷可稽，確屬贓物無疑。而
    本件輕型機車價值非淺，被告竟以不相當之二萬五千元買入，且購車之處，竟在
    公園之內，並非正當交易市場，均與常情有悖。況被告既供明其與該賣車之「阿
    忠」者素不相識，亦不知其真實姓名住所，且其於購車之後，始終無從尋得阿忠
    索取車籍證件之語在卷，則其購車時竟未索取其車籍證件，仍然購買，且於購買
    後亦未能尋得買主，竟對上開機車是否為贓物，仍不生疑，而未報警處理，若謂
    不知為贓，孰人能信，是其於購車之初確有知贓故買之意，甚為顯明。被告所辯
    ，要屬卸飾之詞，不足採信，是本件事証明確，被告之犯行堪以認定。
二、核被告所為，係犯刑法第三百四十九條第二項之故買贓物罪。爰審酌被告未有犯
    罪前科，素行尚佳，此有台灣高雄地方法院檢察署刑案資料查註紀錄表及本院被
    告院內索引卡紀錄表附卷可查，因一時貪慾圖便，知贓故買本件贓車，惟其犯後
    並未能坦承犯行等一切情狀，量處如主文所示之刑。又被告前未曾受有期徒刑以
    上刑之宣告，因一時失慮，偶罹刑典，經此刑之宣告後，應知警惕而無再犯之虞
    ，所宣告之刑本院以暫不執行為適當，爰併予宣告緩刑三年。扣案機車鑰匙二把
    ，僅係供被告騎乘上開機車所用，並非故買贓物所用之物，爰不予宣告沒收。
據上論斷，應依刑事訴訟法第二百九十九條第一項前段，刑法第三百四十九條第二項
、第七十四條第一款，罰金罰鍰提高標準條例第一條前段，判決如主文。
中      華      民      國    八十九    年      一      月      六      日
                                    臺灣高雄地方法院刑事第一庭
                                        法  官    蔡    廣    昇
右正本證明與原本無異。
如不服本判決，應於判決送達後十日內，向本院提出上訴狀。
      書記官    張    乃    昇
中    華    民    國      八十九      年      一      月      七      日


司法院資訊處製作；財團法人民間司法改革基金會備份。
